臺灣臺中地方法院刑事判決
                                     109年度易字第1966號
公  訴  人  臺灣臺中地方檢察署檢察官
被      告  UMI KULSUM（印尼籍）



上列被告因竊盜案件，經檢察官提起公訴（109年度偵緝字第848
號），本院判決如下：
    主    文
UMI KULSUM犯竊盜罪，處拘役參拾日，如易科罰金，以新臺幣壹
仟元折算壹日。 
    犯罪事實
一、UMI KULSUM於民國106年間受僱於張坤榮，而在張坤榮位於
    臺中市○○區○○路○段000號之住處照顧張坤榮之胞弟。UMI KU
    LSUM竟意圖為自己不法之所有，基於竊盜之犯意，於106年7
    月15日1時許至同日9時30分許之間某時，徒手竊取張坤榮放
    置在上址房間外茶几上之三星廠牌GALAXY J7 Prime行動電
    話1支（序號：000000000000000號，以下稱系爭行動電話）
    得手，隨即離開上址未歸。嗣張坤榮於同日9時30分許，發
    覺系爭行動電話遭竊，且UMI KULSUM不知去向，經報警處理
    後，為警於109年6月28日13時10分許，在桃園市○○區○○路00
    號前查獲UMI KULSUM，當時UMI KULSUM身上即持有系爭行動
    電話，並於109年7月29日9時35分許，將系爭行動電話交予
    警方扣案，而查悉上情。
二、案經張坤榮訴由臺中市政府警察局豐原分局報告臺灣臺中地
    方檢察署檢察官偵查起訴。
    理    由
壹、程序部分
    按法院認為應科拘役、罰金或應諭知免刑或無罪之案件，被
    告經合法傳喚無正當理由不到庭者，得不待其陳述逕行判決
    ，刑事訴訟法第306條定有明文。經查，本案定於110年12月
    28日下午2時40分行審判程序，被告UMI KULSUM業經合法傳
    喚，惟無正當理由未於審判期日到庭，此有本院公示送達公
    告、送達證書各1份在卷可稽(見本院卷第69至71頁)，本院
    就被告被訴犯行，係科以如主文所示之拘役刑，依前揭規定
    ，爰不待其陳述而為一造辯論判決。
貳、證據能力部分
    按被告以外之人於審判外之言詞或書面陳述，除法律有規定
    者外，不得作為證據；被告以外之人於審判外之陳述，雖不
    符刑事訴訟法第159條之1至第159條之4之規定，而經當事人
    於審判程序同意作為證據，法院審酌該言詞陳述或書面陳述
    作成時之情況，認為適當，亦得為證據，當事人、代理人或
    辯護人於法院調查證據時，知有第159 條第1 項不得為證據
    之情形，而未於言詞辯論終結前聲明異議者，視為有前項之
    同意，刑事訴訟法第159 條第1 項、第159 條之5 分別定有
    明文。本案後引具有傳聞性質之言詞或書面證據，均為被告
    以外之人於審判外之陳述而屬傳聞證據，檢察官、被告UMI 
    KULSUM迄於言詞辯論終結前，均未聲明異議，本院審酌相關
    言詞或書面陳述作成時之情況，核無違法取證或其他瑕疵，
    認為以之作為證據為適當，前開具傳聞性質之相關言詞或書
    面陳述，自得作為證據。
參、實體部分
一、被告UMI KULSUM於檢察事務官詢問時固坦承於前揭時地攜帶
    系爭行動電話離開上址，惟矢口否認有何竊盜犯行，辯稱：
    系爭行動電話是雇主送給我的，我跟雇主一起去通訊行買的
    云云。　　
二、經查：
  ㈠上開犯罪事實，業據證人即告訴人張坤榮於檢察事務官詢問
    時證稱：我發現住宅還有三星GALAXY J7之金色手機1支遭竊
    ，手機我本來放在照片編號5之紅色圈圈旁邊的小茶几的熱
    水壺旁，最後1次看到手機是在遭竊當天的凌晨0點多快1點
    時，手機放在茶几上等語（見106年度偵字第21976號卷〈以
    下稱偵卷一〉第28頁），及於警詢時證稱：我有一個弟弟住
    在家裡，我請外勞UMI KULSUM來照顧他的生活起居，我於10
    6年7月15日9時30分，在臺中市○○區○○路○段000號號住家發
    現遭竊，我當下要找家中外勞詢問，結果在家中找不到她等
    語（見偵卷一第9頁），並有指認犯罪嫌疑人紀錄表（張坤
    榮指認被告）、台灣大哥大第三代行動通信/行動寬頻業務
    申請書、號碼可攜/新申裝同意書、張坤榮國民身分證影本
    、全民健康保險卡影本、號碼可攜服務申請書、系爭行動電
    話外包裝盒照片、系爭行動電話照片、案發現場照片1份附
    卷足憑（見偵卷一第11至13、17至19、29至34、37至38頁；
    109年度偵緝字第848號卷〈以稱偵卷二〉第65頁）；又被告於
    前揭時地攜帶系爭行動電話離開上址，且於109年6月28日13
    時10分許，在桃園市○○區○○路00號前為警查獲之際，身上即
    持有系爭行動電話1支，並於109年7月29日9時35分許，將之
    交予警方扣案，嗣經告訴人領回等情，亦據被告於警詢、檢
    察事務官詢問時供陳在卷（見偵卷二第15至17、61至62頁）
    ，並有逮捕拘禁告知本人通知書、臺中市政府警察局大雅分
    局扣押筆錄、扣押物品目錄表、贓物認領保管單各1份存卷
    可參（見偵卷二第19頁；本院卷第35至41頁），被告於前揭
    時地竊取系爭行動電話之事實，自堪認定。
  ㈡被告雖以前揭情詞置辯，惟參諸證人即告訴人張坤榮於檢察
    事務官詢問時證稱：系爭行動電話不是我買來送給被告的，
    如果我要送給她，我就用她的名字申辦就好了等語（見偵卷
    二第62頁）；復觀之台灣大哥大第三代行動通信/行動寬頻
    業務申請書及號碼可攜/新申裝同意書所示（見偵卷一第29
    至30頁），可知告訴人於106年6月21日以門號0000000000號
    攜碼方式申請電信服務，並專案購買系爭行動電話；且依門
    號0000000000號之雙向通聯紀錄所示（見偵卷一第45頁），
    該門號自106年6月22日起至同年7月13日止，均搭配使用系
    爭行動電話，足徵系爭行動電話確係告訴人購買自用，並非
    贈送被告甚明，復查被告未能提出系爭行動電話係告訴人所
    贈送之相關證據以實其說，被告空言否認犯行，不足採信。
  ㈢綜上，本件事證明確，被告之犯行堪以認定，應依法論科。
三、論罪科刑
  ㈠按行為後法律有變更者，適用行為時之法律。但行為後之法
    律有利於行為人者，適用最有利於行為人之法律，刑法第2
    條第1項定有明文。查被告UMI KULSUM行為後，刑法第320條
    第1項於108年5月29日修正公布，並於同年月31日生效施行
    。修正前刑法第320條第1項規定：「意圖為自己或第三人不
    法之所有，而竊取他人之動產者，為竊盜罪，處5年以下有
    期徒刑、拘役或5百元以下罰金。」，修正後則規定：「意
    圖為自己或第三人不法之所有，而竊取他人之動產者，為竊
    盜罪，處5年以下有期徒刑、拘役或50萬元以下罰金。」，
    比較新舊法之結果，修正後之規定將罰金刑之刑度提高，並
    未較有利於被告，依刑法第2條第1項前段規定，應適用被告
    行為時即修正前刑法第320條第1項之規定論處。
  ㈡核被告所為，係犯修正前刑法第320條第1項之竊盜罪。爰審
    酌被告受僱於告訴人，竟任意竊取告訴人之行動電話，侵害
    告訴人之財產權，所為應予非難，又犯後否認犯行，態度難
    認良好，復斟酌被告之行竊動機、目的、手段、所竊物品之
    價值，暨其智識程度、家庭經濟狀況等一切情況，量處如主
    文所示之刑，並諭知易科罰金之折算標準。
　㈢本件被告竊得之系爭行動電話1支，固屬被告之犯罪所得，然
    已實際發還告訴人，此有贓物認領保管單1份在卷可按（見
    本院卷第41頁），依刑法第38條之1第5項規定，不予宣告沒
    收。
據上論斷，應依刑事訴訟法第306條、第299條第1項前段，修正
前刑法第320條第1項，刑法第2條第1項前段、第41條第1項前段
，刑法施行法第1條之1第1項、第2項前段，判決如主文。
本案經檢察官林宏昌提起公訴，檢察官林煒容到庭執行職務。
中    華    民    國   110    年    12    月    30    日
                  刑事第十一庭  法  官  林依蓉
以上正本證明與原本無異。
如不服本判決應於收受送達後20日內向本院提出上訴書狀，並應
敘述具體理由；其未敘述上訴之理由者，應於上訴期間屆滿後20
日內向本院補提理由書（均須按他造當事人之人數附繕本）「切
勿逕送上級法院」。
告訴人或被害人如不服判決，應備理由具狀向檢察官請求上訴，
上訴期間之計算，以檢察官收受判決正本之日起算。
                                書記官  林  俐
中    華    民    國   110    年    12    月    30   日
附錄本案論罪科刑法條全文：
修正前刑法第320條
意圖為自己或第三人不法之所有，而竊取他人之動產者，為竊盜
罪，處5年以下有期徒刑、拘役或5百元以下罰金。
意圖為自己或第三人不法之利益，而竊佔他人之不動產者，依前
項之規定處斷。
前2項之未遂犯罰之。